臺灣臺北地方法院民事裁定
110年度抗字第290號
抗  告  人  卓芳吟  
            吳華仁  
相  對  人  和潤企業股份有限公司

法定代理人  田天明  


上列當事人間請求本票裁定事件，抗告人對於民國110年7月14日
本院110年度司票字第12225號民事裁定提起抗告，本院裁定如下
：
    主  文
抗告駁回。
抗告程序費用新臺幣壹仟元由抗告人連帶負擔。
    理  由
一、按執票人向本票發票人行使追索權時，得聲請法院裁定後強
    制執行。票據法第123條定有明文。次按，本票執票人，依
    票據法第123條規定，聲請法院裁定許可對發票人之強制執
    行，係屬非訟事件，此項聲請之裁定，及抗告法院之裁定，
    僅依非訟事件程序，就本票形式上之要件是否具備予以審查
    為已足，並無確定實體上法律關係存否之效力，如發票人就
    票據債務之存否或數額有爭執時，應由發票人提起確認之訴
    ，以資解決（最高法院57年台抗字第76號、56年台抗字第71
    14號判例意旨參照）。
二、本件相對人主張：其執有抗告人於民國110年4月10日所共同
    簽發面額為新臺幣（下同）450萬元、付款地在相對人公司
    事務所、利息按年息20％計算、免除作成拒絕證書及到期日
    為110年7月6日之本票乙紙（下稱系爭本票），詎相對人於
    到期後經提示未獲付款，爰依票據法第123條規定，提出系
    爭本票聲請本院裁定就上開金額及按年息16％計算之利息，
    准許強制執行等語。
三、抗告意旨略以：抗告人從未簽發如原審裁定所示之系爭本票
    ，亦未向相對人借貸如原審裁定所示之鉅額款項，相對人於
    原審程序出示之系爭本票真實性顯屬可疑，無法據以向抗告
    人等聲請如原審裁定主文所許之內容，爰提起抗告云云。
四、經查：相對人主張之事實，業據其提出系爭本票為證，經原
    審就系爭本票為形式上之審查，認已具備本票各項應記載事
    項，合於票據法第120條規定，屬有效之本票，乃依同法第1
    23條裁定准許強制執行，核無不合。抗告人關於系爭本票非
    其等所簽發及未向相對人借款之抗辯，無論所稱是否屬實，
    均屬實體法上法律關係之爭執，依前揭說明，應由抗告人另
    行提起確認訴訟以資解決，尚非本件非訟程序得以審究。從
    而，原裁定准許系爭本票強制執行，於法並無違誤，抗告意
    旨執前詞指摘原裁定不當，求予廢棄，為無理由，應予駁回
    。
五、據上論結，本件抗告為無理由。依非訟事件法第46條、第21
    條第2項、第24條第1項、民事訴訟法第495條之1第1項、第4
    49條第1項、第95條、第85條第2項，裁定如主文。
中　　華　　民　　國　　110 　年　　9 　　月　　28　　日
                民事第七庭    審判長法  官  姜悌文
　　　　　　　　
　　　　　　                        法  官　郭思妤
　　　　　　　　　　　　　　　　　
                　　　　　　　　    法　官　陳彥君
以上正本係照原本作成。
本裁定僅得以適用法規顯有錯誤為理由提起再抗告。如提起再抗
告，應於裁定送達後10日內委任律師為代理人向本院提出再抗告
狀，並繳納再抗告費新臺幣1,000元。
中　　華　　民　　國　　110 　年　　9 　　月　　28　　日
                                    書記官　吳昭誼